【裁判字號】    98,裁,3311
【裁判日期】    981224
【裁判案由】    營業稅
【裁判全文】
最  高  行  政  法  院  裁  定
                                      98年度裁字第3311號
上  訴  人  甲○○
被 上訴 人  財政部高雄市國稅局
代  表  人  乙○○
上列當事人間營業稅事件，上訴人對於中華民國98年9月9日高雄
高等行政法院98年度訴字第370號判決，提起上訴，本院裁定如
下：
    主  文
上訴駁回。
上訴審訴訟費用由上訴人負擔。
    理  由
一、按對於高等行政法院判決之上訴，非以其違背法令為理由，
    不得為之，行政訴訟法第242條定有明文。依同法第243條第
    1項規定，判決不適用法規或適用不當者，為違背法令；而
    判決有同條第2項所列各款情形之一者，為當然違背法令。
    是當事人對於高等行政法院判決上訴，如依行政訴訟法第24
    3條第1項規定，以高等行政法院判決有不適用法規或適用不
    當為理由時，其上訴狀或理由書應有具體之指摘，並揭示該
    法規之條項或其內容；若係成文法以外之法則，應揭示該法
    則之旨趣；倘為司法院解釋或本院之判例，則應揭示該判解
    之字號或其內容。如以行政訴訟法第243條第2項所列各款情
    形為理由時，其上訴狀或理由書，應揭示合於該條項各款之
    事實。上訴狀或理由書如未依此項方法表明，或其所表明者
    與上開法條規定不合時，即難認為已對高等行政法院判決之
    違背法令有具體之指摘，其上訴自難認為合法。
二、本件上訴人對於高等行政法院判決上訴，主張：依上訴人行
    為時營業稅法（現已改稱加值型及非加值型營業稅法）第6
    條規定，其所稱「營業人」係指營利事業或非營利之事業、
    機關、團體、組織；所謂營業人必須滿足繼續、獨立從事一
    定經濟活動之特徵。上訴人係自然人非房地產業者，僅是本
    件信託關係之名義受託人，所有系爭房屋出售事宜，上訴人
    均未參與，系爭房屋出售契約所載上訴人為出賣人，係基於
    法律形式、地政機關登記目的，非必然反應當事人真意。上
    訴人若確以自己名義銷售系爭房屋，何以未有自訴外人高青
    開發股份有限公司（下稱高青公司）購入之進項，而上訴人
    既無購入進項，則如何計算出售利益？是以財政部民國92年
    2月26日台財稅第0920451148號函釋（下稱92年函釋）並未
    闡明，被上訴人實有適用法令不當之違法。又92年函釋乃行
    政釋示非法律，其內容增加原營業稅法所無之課稅主體規定
    之限制，違反憲法第19條及司法院釋字第420號解釋意旨，
    被上訴人未予注意，原判決遞予維持原處分，顯有判決不備
    理由之違法等語，為其理由。惟原判決認92年函釋，係闡明
    受託人依信託本旨管理或處分信託財產，如有銷售貨物或勞
    務時，因與一般營業人無異，故仍應依法辦理營業登記及報
    繳營業稅，該令函屬解釋性行政規則，是稽徵機關對該受託
    人課徵營業稅，乃係適用營業稅法等相關規定之當然結果，
    而非逕依上開函釋對受託人補徵營業稅及裁罰。次查，高青
    公司係經上訴人同意，始將系爭房屋以信託方式登記在上訴
    人名下，足見上訴人與高青公司就系爭房屋應如何處分，於
    信託登記時已有協議，否則若無上訴人之配合，高青公司亦
    不可能獨立完成上開信託登記。又高青公司為專業開發公司
    ，其不自行出售系爭房屋，反將該房屋輾轉信託給上訴人出
    售，而上訴人受託處分之系爭房屋共計8間，房屋部分之銷
    售額高達新臺幣（下同）18,878,521元（房屋及土地銷售額
    合計更高達5,589萬元），核與一般人處分自用房屋之行為
    明顯不同，上訴人就高青公司可自行出售之房屋，卻受託由
    其出售，本應注意其出售該信託物是否屬營業稅法規定應辦
    理營業登記及應開立發票之行為，其未辦理營業登記及開立
    發票，自難卸其責等情，業已於理由中詳予論斷。上訴意旨
    雖以原判決違背法令為由，惟核其上訴理由，乃就原判決業
    已詳為論駁事項再事爭執，並對原審認定事實、取捨證據之
    職權行使指摘其不當，而非具體表明合於不適用法規、適用
    法規不當、或行政訴訟法第243條第2項所列各款之情形，難
    認對該判決之如何違背法令已有具體之指摘。依首開規定及
    說明，應認其上訴為不合法。
三、據上論結，本件上訴為不合法，依行政訴訟法第249條第1項
    前段、第104條、民事訴訟法第95條、第78條，裁定如主文
    。
中    華    民    國    98    年    12    月    24    日
                    最高行政法院第二庭
                        審判長法官  鍾  耀  光
                              法官  姜  素  娥
                              法官  林  文  舟
                              法官  黃  淑  玲
                              法官  鄭  小  康
以  上  正  本  證  明  與  原  本  無  異
中    華    民    國    98    年    12    月    24    日
                              書記官  王  史  民


司法院資訊處製作；財團法人民間司法改革基金會備份。
